【裁判字號】    92,上易,2123
【裁判日期】    921231
【裁判案由】    （家暴）毀棄損壞
【裁判全文】
臺灣高等法院臺中分院刑事判決                  九十二年度上易字第二一二三號
    上  訴  人
    即  被  告  乙○○
右上訴人因（家暴）毀棄損壞案件，不服台灣台中地方法院中華民國九十二年九月十
二日第一審判決（九十二年度易字第九六七號，起訴案號：台灣台中地方法院檢察署
九十二年度偵字第五四二五號），提起上訴，本院判決如左：
      主  文
上訴駁回。
      事實及理由
一、本案經本院審理結果，認第一審判決認事用法及量刑均無不當，應予維持，並引
    用第一審判決書記載之事實、證據及理由（如附件） 。
二、上訴人即被告乙○○在本院未提出其他有利之證據及辯解，雖仍否認有毀損、恐
    嚇之犯行，並辯稱：伊是不小心撞壞馬桶水箱，至於房門係八、九年前，因房門
    鎖上，伊要進去房間拿東西，所以用螺絲起子去開門所造成的，而伊與告訴人間
    之兩願離婚書上記載：「房屋由男方做決定」，房子屬於伊所有，自無毀損告訴
    人物品之問題，另伊並未恐嚇前妻丙○○云云。惟查，被告確有毀損、恐嚇之事
    實，業據告訴人即被告前妻丙○○指述甚詳，核與證人即被告之子施文龍於警詢
    、偵查時證述情節相符，並有馬桶水箱、紗門、房門遭毀損之照片四張附卷可稽
    ；證人施文龍為被告之子，若非被告確對告訴人恐嚇並毀損上開物品，當不致於
    出面指證被告，所證自足憑採；而觀卷附照片所示該房間之門喇叭鎖手把與房門
    邊緣之間有多處因擠壓所造成之裂痕，茍如被告所辯係持螺絲起子開門，其所接
    觸之位置應在喇叭鎖手把鑰匙插入孔或房門側邊邊緣處，應不致於在前揭被破獲
    之位置上，是被告辯稱其係不小心打破馬桶水箱，而房門係多年前即因以螺絲起
    子開門而損壞云云，係飾卸之詞，當非可採。另坐落彰化縣秀水鄉○○村○○路
    四八號之房屋係屬告訴人所有，除據告訴人指明在卷外，並據被告於警詢時供承
    ：「（你目前所居住的房子是何人所有？）是丙○○所有」；於偵查中供稱房子
    是告訴人的等語屬實，自足認定。雖被告與告訴人於八十三年九月九日所立之兩
    願離婚書第四條特約條件記載：「房屋由男方永久居住權，女方無反對；房屋由
    男方做決定，田地不得買賣」等語。然稽之上開特約條件內容，被告對於房屋僅
    有永久居住權，並未取得所有權甚明；而所謂「房屋由男方做決定」，亦未明指
    被告對於房屋及屋內所有物品有法律上或事實上處分權，其辯稱上開房屋係其所
    有，自無毀損屋內告訴人所有物品之問題云云，亦非可採。被告之上訴無理由，
    應予駁回。
三、據上論斷，應依刑事訴訟法第三百七十三條、第三百六十八條，判決如主文。
本案經檢察官甲○○到庭執行職務。
中      華      民      國      九十二    年    十二    月    三十一    日
                                  臺灣高等法院臺中分院刑事第四庭
                                        審判長法  官  洪  耀  宗
                                              法  官  蕭  錦  鍾
                                              法  官  江  德  千
右正本證明與原本無異。
不得上訴。
                                              書記官  吳  麗  琴
中      華      民      國      九十三   年       一      月     二     日
                                                                        Ｉ


司法院資訊處製作；財團法人民間司法改革基金會備份。
